sk-SK: Vlastnosti vedra: Protišmyková základňa; Skladací; Na potraviny; S vyznačenou stupnicou; Ťažký; Izolovaný; Nepriepustný; S vekom; Kovová rukoväť; Výlevka; Odolný voči korózii; Stohovateľný; Odolný voči UV žiareniu; S kolieskami; S odstredivkou; Iné
zh-TW: 水桶功能: 防滑底座; 折疊式; 食品級; 分級標記; 堅固耐用; 隔熱型; 防漏; 隨附蓋子; 金屬把手; 導流口; 防鏽; 可堆疊; 抗紫外線; 有輪子; 含絞乾器; 其他
pl: Funkcje wiadra: Antypoślizgowa podstawa; Składane; Do kontaktu z żywnością; Podziałka; Wzmocnione; Izolowane; Szczelne; Z pokrywą; Metalowy uchwyt; Wylewka; Odporne na rdzę; Sztaplowane; Odporne na promieniowanie UV; Na kółkach; Z wyciskaczem; Pozostałe
th: คุณสมบัติของถัง: ฐานกันลื่น; พับเก็บได้; เกรดอาหาร; มีขีดบอกปริมาตร; การใช้งานหนัก; หุ้มฉนวน; ป้องกันการรั่วซึม; มีฝาปิด; ด้ามจับโลหะ; ปากเท; กันสนิม; วางซ้อนกันได้; ทนรังสียูวี; มีล้อเลื่อน; มีที่บีบผ้าให้ด้วย; อื่นๆ
pt-BR: Características do balde: Base antiderrapante; Dobrável; Grau alimentício; Marcações graduadas; Reforçado; Térmico; À prova de vazamentos; Tampa inclusa; Alça de metal; Bico direcionador; Resistente à ferrugem; Empilhável; Resistente aos raios ultravioleta; Com rodas; Espremedor incluído; Outro
da: Spandfunktioner: Skridsikker bund; Sammenklappelig; Fødevarekvalitet; Graduerede markeringer; Kraftig; Isoleret; Lækagesikker; Låg inkluderet; Metalhåndtag; Hældetud; Rustafvisende; Stabelbar; UV-resistent; Med hjul; Rulle medfølger; Andet
sv: Specifikationer för Hink: Halkfri yta; Hopfällbar; Livsmedelsklassad; Graderade markeringar; Kraftig; Isolerad; Läckagesäker; Lock ingår; Metallhandtag; Hällpip; Rostbeständig; Stapelbar; UV-beständig; Med hjul; Moppinsats med urvridare ingår; Övrigt
cs: Vlastnosti kbelíku: Protiskluzové dno; Skládací; Potravinářská jakost; Odměrná stupnice; Odolné; S izolací; Nepropustné; Včetně víka; Kovová rukojeť; Výlevka; Korozivzdorný; Stohovatelné; Odolné proti UV záření; S kolečky; Včetně ždímacího koše; Jiné
ja: バケツの機能: 滑り止めベース; 折りたたみ可能; 食品グレード; 段階的目盛り; ヘビーデューティ; 断熱; 漏れ防止; ふた付き; 金属製ハンドル; 注ぎ口; 耐錆性; 積み重ね可能; 耐UV; 車輪付き; 絞り器付き; その他
vi: Tính năng của xô: Đế chống trượt; Có thể thu gọn; Đạt tiêu chuẩn thực phẩm; Vạch chia độ; Siêu bền; Cách nhiệt; Chống rò rỉ; Có nắp; Tay cầm bằng kim loại; Vòi rót; Chống gỉ; Có thể xếp chồng; Chống tia UV; Có bánh xe; Có dụng cụ vắt; Khác
nb: Bøttefunksjoner: Antisklibase; Sammenleggbar; Næringsmiddelkvalitet; Graderte markeringer; Tungt arbeid; Isolert; Lekkasjesikker; Lokk inkludert; Metallreferanse; Helletut; Rustbestandig; Kan stables; UV-bestandig; Med hjul; Vrimaskin inkludert; Annet
ru: Особенности ведра: Нескользящее основание; Складное; Пищевой класс; Градуированная разметка; Сверхпрочное; Термоизолированное; Герметичное; С крышкой; Металлическая ручка; Носик для слива; Устойчивость к ржавчине; Компактное хранение стопкой; Устойчивое к УФ-излучению; С колесами; С устройством для отжима; Другое
ro-RO: Caracteristicile găleții: Bază antiderapantă; Pliabil; Calitate alimentară; Marcaje gradate; Rezistență ridicată; Izolat; Etanș; Cu capac inclus; Mâner metalic; Cioc de turnare; Rezistent la rugină; Cu posibilitate de stivuire; Rezistență la UV; Cu roți; Storcător inclus; Altele
en: Bucket features: Anti-slip base; Collapsible; Food grade; Graduated markings; Heavy duty; Insulated; Leakproof; Lid included; Metal handle; Pour spout; Rust resistant; Stackable; UV resistant; With wheels; Wringer included; Other
lt-LT: Kaušo savybės: Neslystantis pagrindas; Sutraukiamas; Maistinis; Laipsniški žymėjimai; Patvarus; Su pašiltinimu; Nepratekantis; Įtrauktas dangtis; Metalinė rankena; Pylimo snapelis; Atsparus rūdims; Komplektuojamas; Atsparus UV spinduliams; Su ratukais; Gręžtuvas pridedamas; Kita
sl-SI: Značilnosti vedra: Protizdrsna podlaga; Zložljiva; Živilska kakovost; Stopnjevalne oznake; Močna; Izolirano; Neprepustno; Pokrov priložen; Kovinski ročaj; Izlivni dulec; Odporno na rjo; Zložljiva ena na drugo; UV odporen; S kolesi; Vključen stiskalnik; Druga
fr: Caractéristiques du seau: Base antidérapante; Pliable; Qualité alimentaire; Marquages gradués; À toute épreuve; Isotherme; Étanche; Avec couvercle; Anse métallique; Bec verseur; Résistant à la rouille; Empilable; Résistant aux UV; Avec des roues; Essoreur inclus; Autre
el: Χαρακτηριστικά κάδου: Αντιολισθητική βάση; Πτυσσόμενο; Βαθμός ποιότητας τροφίμων; Βαθμολογημένες βαθμολογίες; Μεγάλης αντοχής; Με μόνωση; Στεγανό; Με καπάκι; Μεταλλική λαβή; Με στόμιο εκροής; Αντοχή στη σκουριά; Στοιβαζόμενος; Ανθεκτικός στην υπεριώδη ακτινοβολία; Ρόδες; Με στίφτη; Άλλο
it: Caratteristiche del secchio: Base antiscivolo; Richiudibile; Grado alimentare; Marcature graduate; Molto pesante; Isolato; A tenuta stagna; Coperchio incluso; Manico in metallo; Beccuccio versatore; Resistente alla ruggine; Impilabile; Resistente ai raggi UV; Con ruote; Strizzatore incluso; Altro
de: Eimereigenschaften: Antirutschboden; Zusammenklappbar; Lebensmittelqualität; Graduierte Markierungen; Schwerlast; Wärmegedämmt; Auslaufsicher; Deckel inklusive; Metallgriff; Ausgießer; Rostbeständig; Stapelbar; UV-beständig; Mit Rädern; Wringvorrichtung enthalten; Sonstiges
hr-HR: Značajke kante: Protuklizna baza; Produljivo; Pogodno za hranu; Mjerne oznake; Za teške poslove; Izolirano; Nepropusni; Poklopac uključen; Metalna ručka; Vodeni izljev; Otporno na hrđu; Može se slagati; Otporno na UV zračenje; S kotačima; Uključeno cjedilo; Ostalo
nl: Emmerkenmerken: Antislipbasis; Inklapbaar; Voedselveilig; Maataanduiding; Zwaar werk; Met isolatie; Lekdicht; Met deksel; Metalen handgreep; Schenktuit; Roestbestendig; Stapelbaar; UV-werend; Met wielen; Met wringer; Overig
zh-CN: 水桶的特性: 防滑底座; 可折叠; 食品级; 刻度标记; 耐用; 保温; 防漏; 带盖; 金属手柄; 导流嘴; 防锈; 可叠放; 抗紫外线; 带轮子; 包含绞干器; 其他
hu: Vödör jellemzői: Csúszásmentes alap; Összecsukható; Élelmiszeripari minőségű; Fokozatjelölések; Nagy teherbírású; Hőszigetelt; Szivárgásmentes; Fedeles; Fémfogantyú; Kiöntővel; Rozsdaálló; Egymásra rakható; UV-álló; Kerekekkel; Csavarókosárral; Egyéb
fi: Kauhan ominaisuudet: Liukuestepohja; Kokoontaitettava; Elintarvikelaatuinen; Porrastetut merkinnät; Raskaaseen käyttöön; Eristetty; Vuodonkestävä; Kansi mukana; Metallikahva; Kaatonokka; Ruosteenkestävä; Pinottava; UV-kestävä; Pyörillä; Moppipuristin mukana; Muu
tr: Kova özellikleri: Kaydırmaz taban; Katlanır; Gıdaya uygun; Ölçek işaretleri; Ekstra dayanıklı; Yalıtımlı; Sızdırmaz; Kapak dahil; Metal sap; Dökme ağızlı; Paslanmaya dayanıklı; İstiflenebilir; UV ışınlarına dayanıklı; Tekerlekli; Sıkma aparatı dahil; Diğer
es: Características del cubo: Base antideslizante; Plegable; Grado alimenticio; Marcas graduadas; Alta resistencia; Con aislamiento; A prueba de fugas; Tapa incluida; Asa de metal; Pico vertedor; Resistente al óxido; Apilable; Resistente a los rayos UV; Con ruedas; Escurridor incluido; Otros
pt-PT: Características do balde: Base antiderrapante; Colapsável; Grau alimentar; Marcações graduadas; Trabalho pesado; Isolado; À prova de fugas; Com tampa; Pega de metal; Bico de despejo; Resistente à ferrugem; Empilhável; Resistente a UV; Com rodas; Espremedor incluído; Outro
bg-BG: Характеристики на кофата: Основа против хлъзгане; Прибиращо се; За хранителни цели; С мерна скала; Тежък товар; Изолирано; Устойчиво на течове; Включен капак; С метална дръжка; Чучур за вода; Устойчиво на ръжда; Може да се слага едно върху друго; Устойчиво на UV лъчи; С колела; Включена изстисквачка; Друго
ko: 버킷 특징: 미끄럼 방지 베이스; 접이식; 식품 등급; 눈금 표시; 헤비 듀티; 단열 처리; 누출 방지; 뚜껑 포함; 메탈 핸들; 푸어 스파우트; 녹 방지; 적층형; UV 차단; 바퀴 있음; 탈수기 포함; 기타